【裁判字號】    97,訴,264
【裁判日期】    970729
【裁判案由】    毒品危害防制條例
【裁判全文】
臺灣宜蘭地方法院刑事判決               97年度訴字第264號
公  訴  人  臺灣宜蘭地方法院檢察署檢察官
被      告  甲○○
上列被告因違反毒品危害防制條例案件，經檢察官提起公訴（97
年度毒偵字第485號），經本院裁定進行簡式審判程序，爰不經
通常審判程序判決如下：
    主  文
甲○○施用第一級毒品，累犯，處有期徒刑壹年貳月。
    事  實
一、甲○○前因施用毒品案件，經本院以89年度毒聲字第1014號
    裁定送觀察、勒戒，於民國90年3月23日執行完畢後，認無
    繼續施用毒品傾向，由臺灣宜蘭地方法院檢察署檢察官以90
    年度毒偵緝字第79號為不起訴處分確定；再因施用毒品案件
    ，經本院以90年度毒聲字第730號裁定送觀察、勒戒，於91
    年1月29日執行完畢後，認無繼續施用毒品傾向，由臺灣宜
    蘭地方法院檢察署檢察官以91年度毒偵緝字第2號為不起訴
    處分確定；又因施用毒品案件，經本院於95年5月1日，以95
    年度訴字第65號刑事判決判處有期徒刑8月；再因施用毒品
    案件，經本院於95年12月18日，以95年度訴字第485號刑事
    判決判處有期徒刑10月確定，並經本院以96年度聲減字第
    404號裁定減刑為有期徒刑5月，再與上開毒品案件有期徒刑
    8 月接續執行後，於96年8月2日執行完畢出監。
二、詎甲○○猶不知悔改，竟基於同時施用第一級毒品海洛因（
    下稱海洛因）及第二級毒品安非他命（下稱安非他命）之犯
    意，於97年4月8日往前回溯2日內某日時，在宜蘭縣親水公
    園內，以將海洛因、安非他命同時置入玻璃球燒烤吸食煙霧
    之方式，同時施用海洛因、安非他命1次。嗣其於97年4月8
    日晚間8時許，為警在宜蘭縣礁溪鄉○○路36號查獲，並於
    同日晚間10時10分許採集尿液送鑑定之結果，呈嗎啡及安非
    他命陽性反應，始知悉上情。
三、案經宜蘭縣警察局宜蘭分局報請臺灣宜蘭地方法院檢察署檢
    察官偵查起訴。
    理  由
一、訊據被告甲○○於本院審理中，對於上開施用毒品海洛因及
    安非他命犯行均坦承不諱，且其為警於97年4月8日晚間10時
    10分許採集尿液送鑑定之結果，呈嗎啡及安非他命陽性反應
    ，有宜蘭縣政府警察局宜蘭分局毒品犯罪嫌疑人尿液採驗作
    業管制紀錄，及慈濟大學濫用藥物檢驗中心出具之檢驗總表
    各1紙在卷可證，是被告之自白要與事實相符，足堪採信。
    又被告前因施用毒品案件，經本院以89年度毒聲字第1014號
    裁定送觀察、勒戒，於90年3月23日執行完畢後，認無繼續
    施用毒品傾向，由臺灣宜蘭地方法院檢察署檢察官以90年度
    毒偵緝字第79號為不起訴處分確定，再因施用毒品案件，經
    本院以90年度毒聲字第730號裁定送觀察、勒戒，於91年1月
    29日執行完畢後，認無繼續施用毒品傾向，由臺灣宜蘭地方
    法院檢察署檢察官以91年度毒偵緝字第2號為不起訴處分確
    定，又因施用毒品案件，經本院於95年5月1日，以95年度訴
    字第65號刑事判決判處有期徒刑8月，再因施用毒品案件，
    經本院於95年12月18日，以95年度訴字第485號刑事判決判
    處有期徒刑10月確定，並經本院以96年度聲減字第404號裁
    定減刑為有期徒刑5月，再與上開毒品案件有期徒刑8月接續
    執行後，於96年8月2日執行完畢出監，有卷附臺灣高等法院
    被告前案紀錄表可參。依上所述，本件事證明確，被告施用
    毒品犯行堪以認定，應依法論科。
二、查海洛因、安非他命分別為毒品危害防制條例第2條第2項第
    1、2款所規定之第一、二級毒品，不得擅自施用，核被告前
    開施用海洛因、安非他命之行為，係犯毒品危害防制條例第
    10條第1項施用第一級毒品罪，及同條第2項施用第二級毒品
    罪。被告施用行為前持有海洛因、安非他命之低度行為，分
    別為其施用之高度行為所吸收，均不另論罪。被告以一施用
    行為，同時施用海洛因及安非他命，為想像競合犯，應從一
    重依施用第一級毒品罪論處。查被告前因施用毒品案件，經
    本院以95年度訴字第65號刑事判決判處有期徒刑8月，再因
    施用毒品案件，經本院以95年度訴字第485號刑事判決判處
    有期徒刑10月確定，並經本院以96年度聲減字第404號裁定
    減刑為有期徒刑5月，再與上開毒品案件有期徒刑8月接續執
    行後，於96年8月2日執行完畢出監等情，有卷附臺灣高等法
    院被告前案紀錄表可按，其受有期徒刑之執行完畢，5年內
    再犯法定刑有期徒刑以上之本罪，為累犯，依法加重其刑。
    爰審酌被告前經毒品危害防制條例觀察、勒戒程序，再經本
    院就其施用毒品判處有期徒刑後，竟再犯本件施用毒品犯行
    ，顯見其已無法依憑己力拔除毒癮，惟念其坦承犯行，態度
    良好及施用情形等一切情狀，量處如主文所示之刑，以示懲
    儆。
據上論斷，應依刑事訴訟法第273條之1第1項、第299條第1項前
段，毒品危害防制條例第10條第1項、第2項，刑法第11條前段、
第55條、第47條第1項，判決如主文。
本案經檢察官賴淑萍到庭執行職務
中    華    民    國    97    年    7     月    29    日
                  刑事第四庭法  官  辜漢忠
以上正本證明與原本無異。
如不服本判決應於收受本判決後10日內向本院提出上訴書狀，並
應敘述具體理由。若未敘述理由者，應於上訴期間屆滿後20日內
向本院補提理由書狀(均須按他造當事人之人數附繕本)。
                            書記官  許麗汝
中    華    民    國    97    年    7     月    29    日
附錄本案論罪科刑法條：
毒品危害防制條例第10條
施用第一級毒品者，處 6 月以上 5 年以下有期徒刑。
施用第二級毒品者，處 3 年以下有期徒刑。


司法院資訊處製作；財團法人民間司法改革基金會備份。
